【裁判字號】    99,易,1175
【裁判日期】    991130
【裁判案由】    竊盜
【裁判全文】
臺灣彰化地方法院刑事判決              99年度易字第1175號
公  訴  人  臺灣彰化地方法院檢察署檢察官
被      告  楊理安
上列被告因竊盜案件，經檢察官提起公訴（99年度偵字第9377號
），本院判決如下：
    主  文
楊理安犯攜帶兇器竊盜罪，累犯，處有期徒刑柒月。
    事  實
一、楊理安於民國（下同）94年間，因施用毒品案件，經本院以
    94年度易字第1435號判處有期徒刑8 月（下稱第1 案）；又
    因竊盜案件，經臺灣高等法院以95年度上易字第1001號判處
    有期徒刑3 年確定( 下稱第2 案），經本院以96年度聲減字
    第1227號裁定第1 案部分減刑為有期徒刑4 月，並與第2 案
    合併定應執行刑為有期徒3 年2 月確定，並於98年2 月13日
    日執行完畢。詎仍不知悔改，意圖為自己不法之所有，於99
    年8 月31上午8 時至10時許之某時，在彰化縣彰化市○○路
    ○ 段622 號巷口，以不詳方式開啟葉聰敏所有之車牌號碼PO
    －4200號自用小客車之車門（該自用小客車之市價約新台幣
    20,000元），再持客觀上足以作為兇器使用之螺絲起子（未
    扣案）插入電門鎖處，破壞電門（毀損部分未據告訴）而發
    動車輛，竊取該自用小客車，並供己代步使用。嗣於99年9
    月2 日，因另案經員警調查詢問時，其於偵查犯罪職權之機
    關或個人尚未發覺其涉有上開加重竊盜犯行前，主動向員警
    坦認而自首，並表示願意接受裁判，並帶員警至彰化縣花壇
    鄉○○村○○街86號取出上開失竊自用小客車乙部。
二、案經彰化縣警察局彰化分局報告臺灣彰化地方法院檢察署檢
    察官偵查後起訴。
    理  由
一、按「除簡式審判程序、簡易程序及第三百七十六條第一款、
    第二款所列之罪之案件外，第一審應行合議審判。」刑事訴
    訟法第284條之1定有明文；本件被告所犯係屬刑事訴訟法第
    376條第2款所列之罪，爰依法行獨任審判。又本件有關以下
    所引用被告以外之人於審判外之言詞或書面陳述，而不符合
    刑事訴訟法第159條之1至第159條之4之規定者，業經公訴人
    及被告於本院明示同意作為證據，且均經本院於審理時當庭
    直接提示而為合法之調查，公訴人、被告均未於言詞辯論終
    結前聲明異議，本院審酌前開證據作成或取得之狀況，並無
    非法或不當取證之情事，且亦無顯不可信之情況，故認為適
    當而均得以作為證據，是前開證據依刑事訴訟法第159條之5
    之規定，均具有證據能力，先予敘明。
二、上揭事實，迭據被告楊理安於警詢、偵查及本院審理時均自
    白不諱，核與證人被害人葉聰敏於偵查中證述情節相符。此
    外，復有被害人葉聰敏所出具之贓物認領保管單、彰化縣警
    察局車輛協尋電腦輸入單、失車之案件基本資料詳細畫面報
    表，被告帶員警取出上開自用小客車之蒐證照片4 張及行竊
    地點指認照片等在卷可稽。足認被告之自白內容核與事實相
    符，本案事證明確，被告上開竊盜犯行堪以認定。
三、按刑法第321 條第1 項第3 款之攜帶兇器竊盜罪，係以行為
    人攜帶兇器竊盜為其加重條件，此所謂兇器，其種類並無限
    制，凡客觀上足對人之生命、身體、安全構成威脅，具有危
    險性之兇器均屬之，且祇須行竊時攜帶此種具有危險性之兇
    器為已足，並不以攜帶之初有行兇之意圖為必要（最高法院
    79年臺上字第5253號判例意旨參照）。又所謂「攜帶兇器」
    ，只須行竊時攜帶具有危險性之物即為已足，並不以將該兇
    器自他地攜往行竊地為必要，亦即不論其係於未行竊前即攜
    帶持有或在竊盜現場臨時拾取持用，亦不問該兇器為何人所
    有均屬之。本件被告以竊盜所用之螺絲起子1 支，可破壞引
    擎鎖，客觀上自足以對他人之生命、身體、安全構成威脅，
    而具有危險性，應為刑法第321 條第1 項第3 款所稱之兇器
    無疑。核被告所為，係犯刑法第321 條第1 項第3 款攜帶兇
    器竊盜罪。又被告有如犯罪事實欄所述論罪科刑之執行紀錄
    ，有臺灣高等法院被告前案紀錄表可參，其於徒刑執行完畢
    後5 年內故意再犯上開有期徒刑以上之罪，為累犯，應依刑
    法第47條第1 項規定，加重其刑。再被告於偵查犯罪職權之
    機關或個人尚未發覺其涉及上開竊盜犯行前，其主動向員警
    坦認有前開犯行而自首，且表示願意接受裁判等情，已據被
    告供述在卷，並有被告之警詢筆錄在卷可考，爰依刑法第62
    條前段之規定，得減輕其刑（依法先加後減）。爰審酌被告
    之素行、智識程度，其犯罪之動機、目的、手段與所肇損害
    ，及被告攜帶兇器行竊，嚴重危害社會治安，且被害人事後
    追回失竊車輛，暨被告犯罪後之態度等一切情狀，量處如主
    文所示之刑，資為懲儆。
四、供本件犯罪所用之螺絲起子1 支，因未扣案，且依被告所述
    該螺絲起子已丟棄，為免日後執行上困難，故不另宣告沒收
    ，附此敘明。
據上論斷，應依刑事訴訟法第299 條第1 項前段，刑法第321 條
第1 項第3 款、第47條第1 項、第62條前段，判決如主文。
本案經檢察官楊聰輝到庭執行職務。
中    華    民    國    99    年    11    月    30    日
                        刑事第九庭    法  官  鮑慧忠
以上正本證明與原本無異。
如不服本判決應於收受判決後10日內向本院提出上訴書狀，並應
敘述具體理由；其未敘述上訴理由者，應於上訴期間屆滿後20日
內向本院補提理由書狀( 均須按他造當事人之人數附繕本) 「切
勿逕送上級法院」。
告訴人或被害人對於判決如有不服具備理由請求檢察官上訴者，
其上訴期間之計算係以檢察官收受判決正本之日期為準。
中    華    民    國    99    年    11    月    30    日
                                      書記官  林子惠
附錄本案所犯法條全文：
中華民國刑法第321條
（加重竊盜罪）
犯竊盜罪而有左列情形之一者，處6 月以上、5 年以下有期徒刑
：
一、於夜間侵入住宅或有人居住之建築物、船艦或隱匿其內而犯
    之者。
二、毀越門扇、牆垣或其他安全設備而犯之者。
三、攜帶兇器而犯之者。
四、結夥三人以上而犯之者。
五、乘火災、水災或其他災害之際而犯之者。
六、在車站或埠頭而犯之者。
前項之未遂犯罰之。

司法院資訊處製作；財團法人民間司法改革基金會備份。
